【裁判字號】    98,交簡上,251
【裁判日期】    990305
【裁判案由】    公共危險
【裁判全文】
臺灣臺北地方法院刑事判決           98年度交簡上字第251號
上  訴  人
即  被  告  甲○○
上列上訴人即被告因公共危險案件，不服本院新店簡易庭於98年
11月13日所為98年度店交簡字第591 號第一審刑事簡易判決（聲
請簡易判決處刑案號：98年度撤緩偵字第247 號），提起上訴，
本院管轄之第二審合議庭判決如下：
    主      文
上訴駁回。
甲○○緩刑貳年，並應於本判決確定之日起壹年內，向公庫支付
新台幣貳萬元。
    事實及理由
一、本件經審理結果，認為原審以被告甲○○犯刑法第185條之4
    駕駛動力交通工具肇事，致人受傷而逃逸罪，而判處有期徒
    刑6月，並諭知易科罰金之折算標準為以新臺幣（下同）1千
    元折算1 日，於認事用法及量刑均無不當，應予維持，並引
    用原審判決書記載之事實、證據及理由（如附件）。
二、被告上訴坦承犯行，其上訴意旨略以：伊已籌足檢察官諭知
    緩起訴應履行之條件即應向財團法人犯罪被害人保護協會臺
    北分會支付之金額1萬5,000元，惟因平日外出工作，未收到
    檢察官之執行通知，以致錯失繳款時機。惟查，被告經檢察
    官為緩起訴之處分後，由檢察官合法通知應於民國98年5 月
    20日前向該協會支付上述金額，被告逾期仍未繳款一情，有
    臺灣臺北地方法院檢察署檢察官緩起訴處分命令通知書（案
    號：98年度偵字第1822號）、送達證書（案號：98年度緩字
    第616 號）、臺北縣政府警察局新店分局青潭派出所司法文
    書送達登記簿影本及中華郵政股份有限公司板橋郵局98年8
    月21日板郵字第0980300210號函各1 紙在卷可按。從而，被
    告經合法通知而未於檢察官指定之期限內向該協會支付上開
    金額，至為明確，故其上訴為無理由，應予駁回。
三、爰審酌被告前未曾因故意犯罪受有期徒刑以上刑之宣告，有
    臺灣高等法院被告前案紀錄表1 紙在卷可按，其偶因一時失
    慮致罹刑章，犯後已知所悔悟，並表明願負擔相當金額繳交
    國庫或相關團體等語，堪認被告經此罪刑之宣告後，當知所
    警惕，應無再犯之虞，足認被告所受刑之宣告，以暫不執行
    為適當，爰併予宣告緩刑2年，並依刑法第74條第2項第4 款
    之規定，命被告應於本判決確定之日起1 年內，向公庫支付
    2萬元，以勵自新。
據上論斷，應依刑事訴訟法第455條之1第1項、第3項、第368 條
、第373條，刑法第74條第1項第1款、第2項第4 款，判決如主文
。
本案經檢察官郭昭吟到庭執行職務。
中    華    民    國    99    年    3     月    5     日
                  刑事第十八庭  審判長法  官  游士珺
                                      法  官  林芳華
                                      法  官  彭慶文
上正本證明與原本無異。
不得上訴。
                                      書記官  陳怡君
中    華    民    國    99    年    3     月    5     日
參考法條：
中華民國刑法第185條之4
（肇事遺棄罪）
駕駛動力交通工具肇事，致人死傷而逃逸者，處 6 月以上 5 年
以下有期徒刑。
附件：98年度店交簡字第591號刑事簡易判決

司法院資訊處製作；財團法人民間司法改革基金會備份。
